# 请问已经受托开始技术开发，但合同尚未签订，请问这种情况如何账务处理合适？

提问人：mrlf 时间：2011-07-19 10:06:23
比如公司A从2010.11已经开始受托对公司B的某项目进行委托开发， 但直到 2010 年底，双方就合同某些方面还在磋商，未签订正式合同， 这种情况下，如何账务处理比较合适？ 是将已发生的开发成本在存货中反映？ 还是结转已发生的开发成本，同时按同等金额结转开发收入（开发支出预计能全部得到补偿）合适？ 谢谢！

回答人：chenyiwei
如果双方实质上已经就委托开发合同的关键条款达成一致，并据此开始了受托研究开发活动，仅仅是由于某些非关键条款仍在协商谈判过程中而未签订正式书面合同的，并且受托方基本确定最终将签订正式的受托开发合同，以及已发生的该项目相关成本均可获得弥补的，则可以视作合同事实上在资产负债表日已经存在，按照提供劳务收入的确认原则确认收入。如果双方尚未对总价款、支付进度等达成一致，则在此前提下可以按照实际发生且预计可获得补偿的成本确认收入。 但请注意执行以下审计程序：（ 1 ）就截至资产负债表日和审计报告日的协议谈判和签订情况向对方函证，以确认截至资产负债表日是否已经就合同的关键条款达成一致，以及是否已经基本确定将签署合同；（ 2 ）就相关操作的合规性和可能的后果获取律师的法律专业意见。